臺灣高等法院民事裁定　　　　　　　　 100年度勞抗字第22號
抗　告　人　蘇暄閔
上列抗告人因與相對人皇家季節酒店有限公司(原名四季商旅有
限公司)間確認僱傭關係存在等事件，對於中華民國100年7月25
日臺灣士林地方法院100年度勞訴字第3號裁定提起抗告，本院裁
定如下：
    主  文
原裁定就核定訴訟標的價額部分廢棄。
上開廢棄部分，訴訟標的價額核定為新臺幣伍佰零捌萬肆仟零捌
拾元。
    理  由
一、按「核定訴訟標的之價額，以起訴時之交易價額為準；無交
    易價額者，以原告就訴訟標的所有之利益為準」、「以一訴
    主張數項標的者，其價額合併計算之」，分別為民事訴訟法
    第77條之1第2項、第77條之2第1項前段所明定。又「法院因
    核定訴訟標的之價額，得依職權調查證據」，亦經民事訴訟
    法第77條之1第3項定有明文。
二、抗告意旨略以：伊於原法院係請求相對人給付自民國98年6
    月起至99年8月止，每月按新臺幣（下同）3萬4,034元計算
    之薪資，合計68萬680元，然提起上訴後，僅請求相對人給
    付自98年6月起至99年2月止之薪資30萬6,306元，及自99年3
    月1日起至伊提起上訴時止之薪資差額7萬7,248元，原法院
    核定上訴之訴訟標的價額與第一審同為408萬4,080元，尚有
    未洽云云。
三、經查：
  (一)本件抗告人之上訴聲明，除請求相對人給付薪資及薪資差額
    合計38萬3,554元外，尚包括(1)確認兩造間之僱傭關係存在
    ，及(2)給付精神慰撫金100萬元（本院100年9月26日準備程
    序筆錄第1頁）。而如認兩造間之僱傭關係存在，則抗告人
    即享有定期自相對人處受領薪資之利益。上開確認僱傭關係
    存在及給付薪資之兩項訴訟標的，其訴訟目的一致，不超出
    終局標的範圍，應擇其中價額較高者核定訴訟標的之價額。
    原法院就此部分核定訴訟標的價額為408萬4,080元（計算式
    詳如附件），並無不合，此部分抗告意旨尚有誤會。
  (二)抗告人以一訴另請求相對人給付精神慰撫金100萬元部分，
    與上開確認兩造間之僱傭關係存在部分，依民事訴訟法第77
    條之2第1項前段規定，應合併計算其價額。原裁定漏未將該
    部分併入計算，尚有違誤。抗告意旨雖未指摘及此，惟核定
    訴訟標的之價額既屬法院應依職權調查之事項，爰由本院將
    原裁定關於核定訴訟標的價額部分廢棄，裁定如主文第2項
    所示。
四、據上論結，本件抗告為有理由，爰裁定如主文。
中    華    民    國    100   年    10    月    6     日
                    勞工法庭
                        審判長法  官  林金村
                              法  官  陳秀貞
                              法  官  王麗莉
正本係照原本作成。
本裁定除以適用法規顯有錯誤為理由外，不得再抗告。如提起再
抗告，應於收受後10日內委任律師為代理人向本院提出再抗告狀
。並繳納再抗告費新台幣１千元。
中    華    民    國   100    年    10    月    6     日
                              書記官  余姿慧
附件：
抗告人為民國53年5月28日生，於99年10月4日起訴時為46歲，距
勞動基準法第53條、第54條規定之退休年齡逾10年，依民事訴訟
法第77條之10規定，其存續期間超過10年者，應以10年計算。抗
告人主張其每月薪資為3萬4034元，以10年計算，即為408萬4080
元（計算式：34,034元×12月×10年＝4,084,080元）。